Minutes et répertoires du notaire Mathurin FOURNIER, 1er mars 1630 - 8 juillet 1643 (étude III)
Archives nationales
- Minutes de Mathurin FOURNIER, mars 1630 - décembre 1643; MC/ET/III/544 - MC/ET/III/574
  - Minutes. 1642, janvier - mai, janvier - mai 1642; MC/ET/III/571
    - Contrat de mariage entre Pierre Bruslard, maître vitrier, demeurant rue de la Tisseranderie, et Nicole Fontaine, fille de défunt Nicolas Fontaine, maître maçon, et de Madeleine Castillion, demeurant au Marais du Temple, auquel signent comme témoins du fiancé Antoine Bruslard, son père, maître 
      Documents du Minutier central concernant l'histoire de la musique (1600-1650), par Madeleine Jurgens, tome I [études I à X, 1763 actes], Paris, Archives nationales, 1967, p. 503 (instrument de recherche imprimé dématérialisé, certaines notices sont plus détaillées dans la version intégrale accessible en ligne par la rubrique 'Autres instruments de recherche', voir contexte dans le Plan d’orientation général - Notaires de Paris, guides thématiques du Minutier).
    - MAÇONNERIE (ouvrages de) § devis des ouvrages de maçonnerie qu'il convient de faire en une maison sise à Paris rue Portefoin appartenant à l'hôpital du Saint-Esprit par René Moyer, maçon, rue du Temple, moyennant 500 l., 11 avril 1642; MC/ET/III/571
    - MAÇON MOYER René § ouvrages de maçonnerie, 11 avril 1642; MC/ET/III/571
      Moyer, René
    - MENUISIER LEDREULX Gilles § marché de menuiserie, 23 avril 1642; MC/ET/III/571
      marché; Ledreulx, Gilles
    - MENUISERIE marché de § mémoire des ouvrages de menuiserie à faire en la maison de monsieur Destouches, sise au village d'Arcueil par Gilles Le Dreulx, menuisier à Paris rue du Monton, 23 avril 1642; MC/ET/III/571
      marché; Destouches, M.; Le Dreulx, Gilles; menuisier
    - CHARDON (Thomas) compagnon maçon rue Jehan Painmollet § décharge par. .. à Etienne Le Roy, compagnon tailleur de pierres, 27 avril 1642; MC/ET/III/571
      Chardon, Thomas
    - MAÇON compagnon CHARDON Thomas § décharge, 27 avril 1642; MC/ET/III/571
  - Minutes. 1642, juin - décembre, juin - décembre 1642; MC/ET/III/572
    - BASONNIER (Robert) maçon compagnon rue du Four § Marché entre. .. et Robert Danes, ancien échevin de Paris pour le pavage en pierre de Cane, Carrières d'Allemagne, le tripot de la fleur de lys, moyennant la somme de 1300 l., 12 mai 1642; MC/ET/III/572
      marché; Basonnier, Robert
    - MAÇON compagnon BASONNIER Robert § Marché, 12 mai 1642; MC/ET/III/572
      marché; Basonnier, Robert; maçon
    - LIBRAIRE-IMPRIMEUR HENAULT (Mathurin) § bail, 4 juin 1642; MC/ET/III/572
      bail; Henault, Mathurin
    - HENAULT (M.) libraire rue Saint-Jacques § mémoire de tout ce que contient le logis que. .. a loué aux Pères Jésuites, 4 juin 1642; MC/ET/III/572
      Hénault, M.
    - HENAULT (Mathurin) maître libraire imprimeur § bail par. .. à Pierre Marchand tailleur d'habits, 4 juin 1642; MC/ET/III/572
      bail; Hénault, Mathurin
    - LIBRAIRE HENAULT (sieur) § mémoire, 4 juin 1642; MC/ET/III/572
      Henault, sieur
    - Obligation par Jacques Aubert, maître joueur d'instruments, demeurant rue de la Tannerie, et par Barbe Lallier, sa femme, envers Jean Mauduit, laboureur, demeurant à Montchauvet, près Mantes, d'une somme de 55 livres payable dans trois mois, due pour la pension et la nourriture de Claude Aubert, leurs fils., 10 juin 1642; MC/ET/III/572
      Documents du Minutier central concernant l'histoire de la musique (1600-1650), par Madeleine Jurgens, tome I [études I à X, 1763 actes], Paris, Archives nationales, 1967, p. 480 (instrument de recherche imprimé dématérialisé, certaines notices sont plus détaillées dans la version intégrale accessible en ligne par la rubrique 'Autres instruments de recherche', voir contexte dans le Plan d’orientation général - Notaires de Paris, guides thématiques du Minutier).
    - LIBRAIRE BALAGNY (Michel) § apprentissage, 7 août 1642; MC/ET/III/572
      contrat d'apprentissage; Balagny, Michel
    - BALAGNY (Michel) libraire rue Chartière § apprentissage chez. .. de Jean Busier âgé de 14 ans pour 5 ans, 7 août 1642; MC/ET/III/572
    - MOYER (René) maître maçon rue du Temple § constitution par. .. à Nicolas Meliaud, 8 août 1642; MC/ET/III/572
    - MAÇON MOYER René § constitution, 8 août 1642; MC/ET/III/572
    - Contrat de mariage entre Jacques de Faucillon, écuyer, seigneur de Fontanilles, demeurant à Paris, rue et paroisse Saint-Jacques-de-la-Boucherie, et Louise Grandrye, fille de Pierre Grandrye I, notaire au Châtelet., 31 août 1642; MC/ET/III/572
      contrat de mariage; Saint-Jacques-la-Boucherie (rue); Faucillon, Jacques de; Grandrye, Louise; Grandrye, Pierre I; notaire
    - CAILLOU (Guy) libraire rue Chartierre § apprentissage chez Guy CAILLOU de Jehan Buriet âgé de 14 ans pour 6 ans moyennant 6 l., 13 octobre 1642; MC/ET/III/572
      contrat d'apprentissage; Caillou, Guy
    - LIBRAIRE CAILLOU (Guy) § Apprentissage, 13 octobre 1642; MC/ET/III/572
    - LIBRAIRE (apprentissage de) § Apprentissage de Jehan Buriet âgé de 14 ans chez Guy Caillou pour 6 ans moyennant 6 l., 13 octobre 1642; MC/ET/III/572
    - PACOT (Ambroise) tapissier rue Vieille Tiscendrerie § bail à loyer à. .. moyennant la somme de 400 l., 29 octobre 1642; MC/ET/III/572
    - TAPISSIER PASCOT (Ambroise) § bail à loyer, 29 octobre 1642; MC/ET/III/572
      bail; Pascot, Ambroise
    - Quittance donnée par Nicolas Géhénault, receveur de l'abbaye de Chelles, à Marie Troisvalet, veuve de Gabriel Antheaume, en son nom et au nom de son fils mineur, d'une somme de 2.132 livres et des intérêts, sur les saisies et criées des maisons et héritages de ladite veuve, en la présence de Jean Duré, maître peintre, et de Jeanne Abraham, sa femme, opposants auxdites criées., 18 décembre 1642; MC/ET/III/572
      Précisions sur les lieux: Chelles (Seine-et-Marne)--Abbaye
      Documents du Minutier central concernant les peintres, sculpteurs et graveurs au XVIIe siècle (1600-1650) [études I à X, 1955 actes], par Marie-Antoinette Fleury, tome I, Paris, S.E.V.P.E.N, 1969, p. 216 (instrument de recherche imprimé dématérialisé, certaines notices sont plus détaillées dans la version intégrale accessible en ligne par la rubrique 'Autres instruments de recherche', voir contexte dans le Plan d’orientation général - Notaires de Paris, guides thématiques du Minutier).
      quittance; Chelles (Seine-et-Marne); Abraham, Jeanne; Antheaume (veuve); Antheaume, Gabriel; Duré, Jean; Géhénault, Nicolas; Troisvalet, Marie; peintre
    - Quittance donnée par Jean Duré, maître peintre, et par Jeanne Abraham, sa femme, demeurant rue Saint-Martin, paroisse Saint-Nicolas-des-Champs, à Marie Troisvalet; d'une somme de 850 livres pour le réméré de trois arpents un quartier et demi de terre à Marly, et mainlevée de l'opposition faite aux criées poursuivies au Châtelet par Nicolas Guéhénault., 18 décembre 1642; MC/ET/III/572
      quittance; Saint-Martin (rue); Saint-Nicolas-des-Champs (paroisse); Abraham, Jeanne; Duré, Jean; Guéhénault, Nicolas; Troisvalet, Marie; peintre
    - DURE (Jehan) maître peintre rue Saint-Martin § quittance par .. à Marie Troisvallets, veuve de Gabriel Antheanne, 18 décembre 1642; MC/ET/III/572
      quittance; Dure, Jehan
  - Minutes. 1643, janvier - décembre, janvier - décembre 1643; MC/ET/III/573
    1643, janvier à 8 juillet: actes dressés par Mathurin Fournier.
    1643, 9 juillet à décembre: actes dressés par Antoine Gaultier.
    - BÉCASSEAU (Nicolas) tapissier § bail à. .., 3 janvier 1643; MC/ET/III/573
      bail; Bécasseau, Nicolas
    - TAPISSIER BÉCASSEAU (Nicolas) § bail, 3 janvier 1643; MC/ET/III/573
    - CHARPENTIER GIRAULT (Jean) § ouvrages de charpenterie, 11 janvier 1643; MC/ET/III/573
      Girault, Jean
    - CHARPENTERIE (ouvrages de) § devis des. .. pour la construction de deux corps de logis appartenant à la maison de l'hôpital du Saint-Esprit par Jean Girault, charpentier, et son fils, 11 janvier 1643; MC/ET/III/573
    - CHARPENTIER (compagnon) CRESPIN (Jacques) § bail, 14 janvier 1643; MC/ET/III/573
      bail; Crespin, Jacques
    - HUON (Jacques) horloger rue Saint-Martin § bail à. .., 15 janvier 1643; MC/ET/III/573
      bail; Huon, Jacques
    - HORLOGER HUON (Jacques) § bail, 15 janvier 1643; MC/ET/III/573
    - CHUPPIN (Robert) charpentier proche la porte Saint-Anthoine § constitution par. .. d'une rente annuelle de 200 livres à François Arnoullet avocat au Parlement, 16 janvier 1643; MC/ET/III/573
      constitution de rente; Chuppin, Robert
    - MENUISIER LANGLOIS Michel § vente, 16 janvier 1643; MC/ET/III/573
    - MAÇON GERESMES Antoine de § ouvrages de maçonnerie, 16 janvier 1643; MC/ET/III/573
      Geresmes, Antoine de
    - MAÇONNERIE ouvrages de § marché des... pour le changement d'une boutique que M/m/ Duverger vent fait faire en sa maison sise rue Saint-Martin par Antoine de Geresmes, maçon moyennant 190 l., 16 janvier 1643; MC/ET/III/573
      marché; Duverger, M.; Geresmes, Antoine de; maçon
    - LANGLOIS (Michel) menuisier rue du Temple § rente à. .., 16 janvier 1643; MC/ET/III/573
      Langlois, Michel
    - CHARPENTIER CHUPPIN (Robert) § constitution de rente, 16 janvier 1643; MC/ET/III/573
    - BEAUMONT (Jehan) tapissier sous les piliers des Halles § constitution de rente perpétuelle de 40 l. par... à Charles Danes, avocat au Parl/t/, 19 février 1643; MC/ET/III/573
      constitution de rente; Beaumont, Jehan
    - TAPISSIER BEAUMONT (Jehan) § constitution de rente, 19 février 1643; MC/ET/III/573
    - BECU (Jehan) serrurier rue Tissanderye § bail à. .., 23 février 1643; MC/ET/III/573
      bail; Becu, Jehan
    - SERRURIER BECU (Jehan) § bail, 23 février 1643; MC/ET/III/573
    - CHARPENTERIE (ouvrages de) § devis des. .. pour la construction de 3 maisons dépendant de l'oeuvre et fabrique de Saint-Jean en Grève, sise rue de la Verrerie par Gloy Boursin, charpentier, 21 mars 1643; MC/ET/III/573
    - MAÇON MOYER Henri § maçonnerie ouvrages de, 21 mars 1643; MC/ET/III/573
      Moyer, Henri
    - MAÇONNERIE ouvrages de § devis des... pour la construction de 3 maisons dépendant de l'oeuvre et fabrique de Saint-Jean en Grève, rue de la Verrerie, par Henri Moyer, maître maçon, rue du Temple, 21 mars 1643; MC/ET/III/573
      devis; Moyer, Henri; maçon
    - CHARPENTIER BOURSIN (Eloi) § ouvrages de charpenterie, 21 mars 1643; MC/ET/III/573
      Boursin, Eloi; charpentier
    - Requête de Pierre Richard. Octroi par les marguilliers de l'eglise Sainct-Jean-en-Grève, de 100 livres d'augmentation de gages à Pierre Richard, organiste de leur église, en considération des faits exposés en la requête suivante:, 29 mars 1643; MC/ET/III/573
      Messieurs.
      Messieurs les Marguilliers.
      de l'eglise Saint-Jean.
      ' Vous remontre tres humblement Pierre Richard, maîstre organiste et conducteur de l'orgue de ladicte eglise que, du vivant de Monsieur l'Escleve, curé d'icelle, estant lors marguilliers Messieurs le president Barillon et Lullier, ils avoient entre eux resolu de faire achever le portail de ladicte eglise et sur iceluy de praticquer un logement pour ledict Richard, comme il est observé à Sainct-Jacques-de-la-Boucherie, Sainct-Gervais, Sainct-Paul et Sainct-Sulpice, tant pour la commodité des eglises que pour l'utilité desdictz organistes, lesdictz sieurs estimans ledict Richard digne d'un pareil traittement. Ce qui, toutteffois n'auroit eu lieu à son grand prejudice et de toutte sa famille d'autant qu'il n'a que quatre cens livres de gages, sans aucuns proffits, differant en celà de celuy de Sainct-Jacques-de-la-Boucherie qui a non seulement les mesmes gages de quatre cens livres mais encore deux cens livres ou environ qui consistent en cent livres des bouchers, pour la confairie du Sainct-Sacrement, et cent livres ou environ en autres confrairies, sans comprendre une maison où il est logé qui vaut trois cents livres de loyer, font en tout près de neuf cens livres; celuy de Sainct-Gervais pareils gages de quatre cens livres et logé semblablement sans y comprendre nombre de confrairies, messes de mariages et saluts de fondation; celuy de Sainct-Paul et de Sainct-Sulpice tout de mesme.
      Et, bien que ces raisons ne soient desjà que trop valables pour obtenir de vostre equité un aussy raisonnable traictement que les autres organistes denommés cy-dessus, en voicy d'autres qui vous y oblige d'abondant, estant très considerables et très justes: ledict Richard vous sert de facteur d'orgue, ce que ceux de sa profession ne font en aucune orgue de Paris, aussy pour ce faire donnet'on des gages à un facteur, de quoy, jusques ici, vous n'avez rien debourcé, ledict Richard ayant faict cet office depuis la derniere reparation de vos dictes orgues qu'il a entretenu sur l'accord tous les jeux nouveaux qui y ont esté augmantez sans y estre obligé, dont voicy le nombre:
      Premierement, le jeu de perspectives qui consiste en cent dix tuyaux;.
      Le cornet de la grande orgue en six-vins dix tuyau; lesquelz deux jeux composent ledict jeu de perspective.
      Le jeu de la voix humaine du positif;.
      Les grosses pedalles de bois qui sonnent en flustes, qui consistes (sic) en trente-deux tuyaux, les plus gros de l'orgue.
      Outre toutes ces considerations, Messieurs, qui vous ouvrent desjà la bouche pour apuier en faveur de vostre organiste l'approbation generalle des peuples qui quictent le service de leurs parroisses pour venir prendre part à cette pieuse armonie qu'il faict sy adreablement produire à vos orgues, vous obligent à le mettre au rang des bons organistes, en le faisant jouyrs, s'il vous plaist, des mesmes appointements.
      Et vous l'obligerez, avec toute sa famille, à prier Dieu, Messieurs, pour vostre prospérité.
      Pierre RICHARD
      Documents du Minutier central concernant l'histoire de la musique (1600-1650), par Madeleine Jurgens, tome I [études I à X, 1763 actes], Paris, Archives nationales, 1967, p. 680XII (instrument de recherche imprimé dématérialisé, certaines notices sont plus détaillées dans la version intégrale accessible en ligne par la rubrique 'Autres instruments de recherche', voir contexte dans le Plan d’orientation général - Notaires de Paris, guides thématiques du Minutier).
    - HÉRAULT (Jacques) couvreur de maisons rue du Temple § marché de couverture par. .. pour la construction de 3 maisons appartenant à la fabrique de l'église Saint-Jean en Grève sise rue de la Verrerie, 4 avril 1643; MC/ET/III/573
      marché; Hérault, Jacques
    - IMPRIMEUR et LIBRAIRE ordinaire du ROI ROCOLET (Pierre) § Quittance à Pierre ROCOLET, 3 juin 1643; MC/ET/III/573
      quittance; Rocolet, Pierre
    - IMPRIMEUR libraire ordinaire du Roi ROCOLET (Pierre) § quittance, 3 juin 1643; MC/ET/III/573
    - Contrat d'apprentissage pour six ans, au profit de Marie Gisancourt, orpheline, fille des défunts Pascal Gisancourt, passementier, et Geneviève Thoret, étant à l'aumône de la paroisse Saint-Leu - Saint-Gilles, entre Marie Delafine, chaperonnière, femme de Jean Thoret, maître peintre, demeurant rue aux Ours, et le grand bureau des pauvres, moyennant 12 livres, dont 6 livres payées comptant., 2 juillet 1643; MC/ET/III/573
      L'apprentie sera logée, nourrie, chauffée, éclairée, et même habillée aux frais de sa maîtresse.
      Documents du Minutier central concernant les peintres, sculpteurs et graveurs au XVIIe siècle (1600-1650) [études I à X, 1955 actes], par Marie-Antoinette Fleury, tome I, Paris, S.E.V.P.E.N, 1969, p. 678 (instrument de recherche imprimé dématérialisé, certaines notices sont plus détaillées dans la version intégrale accessible en ligne par la rubrique 'Autres instruments de recherche', voir contexte dans le Plan d’orientation général - Notaires de Paris, guides thématiques du Minutier).
      contrat d'apprentissage; Ours (rue aux); Saint-Leu-Saint-Gilles (paroisse); Delafine, Marie; Gisancourt, Marie; Gisancourt, Pascal; Thoret, Geneviève; Thoret, Jean; passementier; peintre
    - TORRET (Jean) + maître peintre à Paris § Mise en apprentissage de Marie Gisancourt chez Marie de La Fine femme de. .. (ou a omis de dire pour quel métier), 2 juillet 1643; MC/ET/III/573
      contrat d'apprentissage; Torret, Jean
  - Minutes d'obligations. 1632 - 1642, MC/ET/III/574
    1632, 1639, 1640, 1642.
    obligation
- Répertoire(s) de Mathurin FOURNIER, 15 janvier 1588 - 4 avril 1663; MC/RE/III/3 - MC/RE/III/9
  - Répertoire. 1588, 15 janvier - 1659, 30 juin, 15 janvier 1588 - 30 juin 1659; MC/RE/III/3
    Répertoire des notaires Guillaume I Herbin (15 janvier 1588-4 juillet 1589), Mathurin Fournier (1er janvier 1634-6 février 1640), Antoine Gaultier (11 août 1656-30 juin 1659).
    Informations concernant le classement et la cotation:
    Le niveau inférieur de description, quand il existe, correspond aux mentions d'actes contenues dans le répertoire. Parmi celles-ci, certaines peuvent y être décrites, de manière plus ou moins détaillée. Pour consulter l'acte proprement dit, il convient de rechercher la cote au niveau des articles (registre ou liasse) des minutes du notaire (cote de type 'MC/ET').
  - Répertoire. 1630, 22 avril - 1663, 4 avril, 22 avril 1630 - 4 avril 1663; MC/RE/III/9
    Répertoire des notaires Mathurin Fournier (22 avril 1630-8 juillet 1643), Antoine Gaultier (9 juillet 1643-4 avril 1663).
    - MONTMORENCY (Philippe de) § Obligation par Philippe de MONTMORENCY et François de MONTMORENCY envers Robert GEHENAULT; Transport par Philippe de MONTMORENCY à Robert GEHENAULT., 5 février 1631 - 28 mars 1634; MC/RE/III/9
      Mention dans le répertoire du notaire coté:
      MC/RE/III/9
      Attention: la cote de répertoire (de type 'MC/RE') ne permet pas de consulter la minute de l'acte. ll convient de rechercher la cote de la minute (de type 'MC/ET') au niveau des articles (registre ou liasse) de minutes du notaire.
      L'accès aux images numérisées des pages du répertoire se fait au niveau de description supérieur (' Répertoire du notaire '), rubrique ' Consulter les archives numérisées associées'.
      obligation; Montmorency, Philippe de
    - CHOISEUL (César de) § Quittance de rachat par César de Choiseul à Charles de Marc, 8 février 1631; MC/RE/III/9
      quittance; bail
    - LA TREMOÏLLE (Philippe de) § Rachat par Anne de SOREL à Philippe de LA TREMOÏLLE; 2 actes, 22 février, 22 mars, 21 septembre 1631 et 13 février 1632., 22 février 1631 - 13 février 1632; MC/RE/III/9
      La Tremoïlle, Philippe de
    - VALOIS (Charles de) § Constitution par Charles de VALOIS et sa femme, à Charles de CONTI., 9 juillet 1631; MC/RE/III/9
      Valois, Charles de
    - VALOIS (Claude de) § Constitution Indemnité Claude de VALOIS Claude DAUDET.; Offres; Déclaration; Bail, 1er août 1631, 13 janvier 1636, 6 et 10 juin 1637., 1er août 1631 - 10 juin 1637; MC/RE/III/9
      déclaration; bail; Valois, Claude de
    - ROHAN (Henry de) § Quittance de Claude VALLENTIN au duc de Henry de ROHAN; Quittance par Maximilien de BETHUNE au duc Henry de ROHAN, 13 novembre 1631, 5 août 1634 et 29 juin 1635., 13 novembre 1631 - 29 juin 1635; MC/RE/III/9
      quittance; Rohan, Henry de
    - SOREL (Anne) § Rachat par Anne SOREL à Philippe de LA TREMOILLE, 13 février 1632; MC/RE/III/9
      Sorel, Anne
    - SAINT-SIMON (Nicolas de) § Transaction par Anne de LA FONTAINE et Nicolas de SAINT-SIMON, 28 juillet 1633; MC/RE/III/9
      accord; Saint-Simon, Nicolas de
    - SULLY (Duc de) § Inventaire après le décès de M. le Duc de SULLY; Quittances et nombreux actes, 8 mai 1634, 17 février, 24 mars, 20, 22, 24, 28 avril, 17, 29 mai, 1er et 14 juillet 1636., 8 mai 1634 - 14 juillet 1636; MC/RE/III/9
      inventaire; quittance; Sully, Duc de
    - BOURBON (Louis de) § Mariage de Louis de BOURBON avec Madeleine PARISOT., 23 février 1635; MC/RE/III/9
      contrat de mariage; Bourbon, Louis de
    - ROCHECHOUART (François de) § Compte entre François de ROCHECHOUART et Jean SEGAULAMY; Obligation de François de ROCHECHOUART envers Jean SEGAULAMY., 5 avril 1635 - 15 avril 1642; MC/RE/III/9
      obligation; Rochechouart, François de
    - ROHAN (Prince de) § Deux quittances du duc de SULLY à Prince de ROHAN, 1er juillet 1636 - 14 juillet 1636; MC/RE/III/9
      quittance; Rohan, Prince de
    - POCQUELIN (Guy) § Mariage de Guy POCQUELIN et de Suzanne PREVOST., 12 janvier 1637; MC/RE/III/9
      contrat de mariage; Pocquelin, Guy
    - SULLY (duchesse de) § Bail par la duchesse de SULLY à Nicolas de LA MORLIERRE; Transport et quittance par Mme de SULLY de BETHUNE à Dimanche ADRIAN., 22 mars 1637 - 23 novembre 1637; MC/RE/III/9
      quittance; bail; Sully, duchesse de
    - Contrelettre § Alphonsine de BALSAC, veuve MONTPUISON à Catherine HENNEQUIN, veuve de Charles de BALSAC, 15 mai 1637; MC/RE/III/9
    - CHARON (Pierre) § Bail Charles Pelletier à Pierre CHARON, 4 août 1637; MC/RE/III/9
      bail; Charon, Pierre
    - FAURE de SAINTE-GENEVIÈVE (R.P.) Général de la Réforme, 14 mai 1639; MC/RE/III/9
      Faure de Sainte-Geneviève, R.P.
    - CONDÉ (Prince de) § Reconnaissance par la veuve de Monseigneur le Prince de CONDÉ, 23 décembre 1639; MC/RE/III/9
      reconnaissance; Condé, Henri II de Bourbon (1588-1646, prince de)
    - VENTADOUR (Mre de) § Compte entre Mre de VENTADOUR et Mre Martin de MANNOY., 4 juin 1640; MC/RE/III/9
      Ventadour, M. de
    - MOLIÈRE (Jean) § Quittance de François BURAULT à Jean MOLIÈRE; Fournier, 10 juin 1641; MC/RE/III/9
      quittance; Molière, Jean
    - Obligation: Jean Rossin., 02 janvier 1643; MC/RE/III/9; numéro d’ordre dans le répertoire
      Origine de l’information: Dépouillement intégral des actes des notaires de Paris conservés pour l'année 1643 réalisé par Bertrand Garnier, bénévole; les actes ont été analysés d'après les répertoires ou les actes originaux (lorsqu'il n'y avait pas de répertoire)
      Date de création de la notice: 2022
    - Obligation: Etienne Pineau., 02 janvier 1643; MC/RE/III/9; numéro d’ordre dans le répertoire
    - …: Nicolas Blanchard., 02 janvier 1643; MC/RE/III/9; numéro d’ordre dans le répertoire
    - …: Guillaume Prevost., 02 janvier 1643; MC/RE/III/9; numéro d’ordre dans le répertoire
    - Procuration: Claude Bourdereul., 02 janvier 1643; MC/RE/III/9; numéro d’ordre dans le répertoire
    - Obligation: Nicolas Bionneau., 02 janvier 1643; MC/RE/III/9; numéro d’ordre dans le répertoire
    - Obligation: Jeanne Roussel., 03 janvier 1643; MC/RE/III/9; numéro d’ordre dans le répertoire
    - Titre nouvel: Charles Royer., 03 janvier 1643; MC/RE/III/9; numéro d’ordre dans le répertoire
    - Mariage: Jean Halemon et Marguerite de Clomenil., 03 janvier 1643; MC/RE/III/9; numéro d’ordre dans le répertoire
    - Obligation: N. le Sueur et Anne Deconvers ?, 03 janvier 1643; MC/RE/III/9; numéro d’ordre dans le répertoire
    - Obligation: Richard Fumée., 04 janvier 1643; MC/RE/III/9; numéro d’ordre dans le répertoire
    - Acceptation: Michel Maretor ?, 07 janvier 1643; MC/RE/III/9; numéro d’ordre dans le répertoire
    - Acceptation: N. de Billy., 07 janvier 1643; MC/RE/III/9; numéro d’ordre dans le répertoire
    - Expedition: François Deligny., 09 janvier 1643; MC/RE/III/9; numéro d’ordre dans le répertoire
    - Expedition: Guillaume Gosse., 09 janvier 1643; MC/RE/III/9; numéro d’ordre dans le répertoire
    - Quittance: Jacques Duhamel., 09 janvier 1643; MC/RE/III/9; numéro d’ordre dans le répertoire
    - Transport de rente: Jean Desnots., 09 janvier 1643; MC/RE/III/9; numéro d’ordre dans le répertoire
    - Transport de rente: Marquis Desnots., 09 janvier 1643; MC/RE/III/9; numéro d’ordre dans le répertoire
    - Marché: Jean Girault., 11 janvier 1643; MC/RE/III/9; numéro d’ordre dans le répertoire
    - Bail: Louis Vaillant., 14 janvier 1643; MC/RE/III/9; numéro d’ordre dans le répertoire
    - Bail: Jacques Crespin., 14 janvier 1643; MC/RE/III/9; numéro d’ordre dans le répertoire
    - Bail: Jacques Huon., 15 janvier 1643; MC/RE/III/9; numéro d’ordre dans le répertoire